# 关于巨额亏损计算递延所得税资产的问题

提问人：ly680418 时间：2011-06-29 12:34:45
盈利预测主要以 2011 年 1 季度公司情况来预测以后各年度，由于公司各年度业绩变化较大，未来的业绩有较大不确定性，从稳健性原则出发，不确认更合适。

回答人：chenyiwei
这其实还是一个风险判断问题。对于巨额亏损且未来盈利前景的不确定性较大的企业，显然是不确认递延所得税资产的实质性风险更小。

提问人：my821 时间：2011-06-29 17:01:42
多预测点不就ok了，确认递延所得税资产可以增加点利润

回答人：chenyiwei
请注意：递延所得税资产的确认必须遵循谨慎性原则，对于在可预见的未来可抵扣暂时性差异转回的可能性以及转回期间预计能否产生足够的应纳税所得额都需要在谨慎的基础上作出估计。